【裁判字號】    91,簡上,98
【裁判日期】    920521
【裁判案由】    妨害自由
【裁判全文】
臺灣苗栗地方法院刑事判決                          九十一年度簡上字第九八號
    上  訴  人  乙○○
    即  被  告
右上訴人因妨害自由案件，不服台灣苗栗地方法院苗栗簡易庭九十一年度苗簡字第七
二三號中華民國九十一年八月二十七日第一審簡易判決（聲請案號：台灣苗栗地方法
院檢察署九十一年度偵字第二四三六號），提起上訴，本院判決如左：
    主  文
上訴駁回。
    事實及理由
一、本案經本院審理結果，認第一審簡易判決認事用法及量刑均無不當，應予維持，
    並引用第一審判決書記載之事實、證據及理由（如附件）。
二、被告乙○○上訴意旨略以：告訴人甲○○○自遷入南河村後，即霸占萬善祠廟土
    地，曾經南河村民陳情舉發，亦曾因舉辦法會向伊募款一千元，惟因伊未捐款，
    告訴人甲○○○即對伊心生怨懟；案發當時伊雖曾因故與告訴人吵架，惟伊未持
    任何刀械，亦未恐嚇告訴人甲○○○，此可傳訊在場之目擊證人丁○○，及當日
    到場之警員黃文欽、林仁宗作證；至證人丙○○與告訴人甲○○○係同居關係，
    且與伊宿有仇怨，所為證述有偏頗告訴人甲○○○之虞，此可傳訊村長戊○○到
    庭證述云云。惟查：被告乙○○確於原審判決認定之時、地，有持刀對告訴人甲○○○為恐嚇之話語等情，業據告訴人甲○○○指訴綦詳，核與證人丙○○於偵
    、審中證述之情節相符。證人丙○○與告訴人甲○○○僅有一同修行關係，而無
    被告乙○○所稱之男女朋友或同居關係，已據證人即公館鄉南河村長戊○○於九
    十二年一月十六日到院證述屬實。又案發當日到場處理之警員黃文欽、林仁宗於
    檢察官偵查中已證述：我們到現場時，只看到丙○○、乙○○及甲○○○三人在
    吵，我們在該處處理約五到十分鐘，把他們勸回家後就離去，並沒有發現被告手
    上有拿刀等語明確（參見偵查卷第二十三頁背面），上開二位警員既係後來才抵
    達現場，參以證人丙○○於偵、審中證述：警方到達現場後，被告就把刀子收起
    來，拿回他家，雙方還在爭吵等情（參見偵查卷第二十七頁背面、本院九十一年
    十二月二十四日訊問筆錄第十四頁），則警員黃文欽、林仁宗當然無法看見被告
    乙○○持刀恐嚇告訴人甲○○○之一幕，故被告乙○○請求本院再傳喚上開二位
    警員，本院認為無此必要。至被告請求傳訊之證人丁○○雖於九十一年十二月二
    十四日到院證稱：伊當日騎車經過看見他們在爭吵，伊停下來十分鐘就走了，伊
    沒有看見被告拿東西云云乙節，然被告乙○○於九十一年四月十日警訊時，已向
    警方表示沒有證人，再於檢察官偵查中亦未供述有此證人，何以事隔多月突然提
    出有此證人存在，其真實性即屬可疑；證人丁○○既稱離被告一、二公尺，但已
    不記得告訴人與被告爭吵之內容，然其卻能明確證述被告有無持刀械，其證詞自
    與常情不符；證人丁○○與被告乙○○經本院隔離訊問結果，發現其二人就證人
    丁○○所駕駛之交通工具、證人丁○○有無下車、證人丁○○聽聞爭吵之位置、
    爭吵持續時間、被告乙○○何時知悉證人丁○○知情等陳述，均互不相同，顯然
    其二人在隔離訊問下已露出馬腳；本院再參以告訴人甲○○○及證人丙○○均否
    認有此證人在場，在在足以說明證人丁○○上開所云，應係與被告乙○○勾串所
    為不實之陳述，其證詞自難採信。是被告乙○○之上訴，為無理由，應予駁回。
據上論斷，應依刑事訴訟法第四百五十五條之一第一項、第三項、第三百七十三條、
第三百六十八條，判決如主文。
本案經檢察官洪清秀到庭執行職務。
中      華      民      國      九十二      年    五    月    二十一    日
                              台灣苗栗地方法院刑事第一庭
                                    審判長法  官  陳鴻斌
                                          法  官  楊台清
                                          法  官  柳章峰
右正本證明與原本無異。
不得上訴。
                                          書記官  歐明秀
中      華      民      國      九十二      年    五    月    二十一    日


司法院資訊處製作；財團法人民間司法改革基金會備份。
